【裁判字號】    90,交易,124
【裁判日期】    901121
【裁判案由】    過失傷害
【裁判全文】
臺灣花蓮地方法院刑事判決                          九十年度交易字第一二四號
    公  訴  人  臺灣花蓮地方法院檢察署檢察官
    被      告  甲○○
右列被告因過失傷害案件，經檢察官提起公訴（九十年度偵字第一九Ｏ二號）本院
判決如左：
    主  文
甲○○因過失傷害人，處有期徒刑參月，如易科罰金，以參佰元折算壹日。
    事  實
一、甲○○考領有小型車普通駕駛執照，於民國九十年一月二十三日下午二時四十分
    許，駕駛牌照Ｆ二-六三二一號自用小客車，沿台九線公路由北向南方向行駛，
    途經同路一七七公里又三百公尺處，係設有分向限制線（雙黃實線）之路段，甲○○應注意遵守道路交通標誌、標線、號誌之指示，不得跨越來車道行駛，且依
    當時天候陰天、視距良好之情形，又無不能注意之情況，其竟疏未注意，貿然侵
    入對向來車道，嗣發現對向來車道內考領有小型車普通駕駛執照之丙○○，駕駛
    牌照ＪＥ-五三三○號自用小客車，附載其妻乙○○，由南向北方向駛至，甲○○已閃煞不及，致其所駕駛之右揭自用小客車左前側，與丙○○所駕駛前開自用
    小客車左前輪相撞，致使丙○○受有左耳創傷性鼓膜破裂，乙○○則受有右眼角
    膜皮缺損之傷害。
二、案經丙○○、乙○○訴由花蓮縣警察局新城分局移送台灣花蓮地方法院檢察署檢
    察官偵查起訴。
    理  由
一、訊據被告甲○○對於上述時間，駕駛右開自用小客車，途經前揭設有分向限制線
    之路段，因駛入來車道致與對向駛至，由告訴人丙○○所駕駛附載告訴人乙○○
    之上揭自小客車相撞，致告訴人丙○○、乙○○二人受傷之事實，供認不諱，核
    與告訴人丙○○、乙○○二人指訴情節相符，並有道路交通事故調查報告表、現
    場平面圖各一份及現場照片九張附卷可稽（見警卷第十六至二十三頁），復有告
    訴人丙○○、乙○○二人之診斷證明書二份在卷足資佐證（見警卷第十四、十五
    頁），事證至臻明確。
二、按駕駛人駕駛汽車，應遵守道路交通標誌、標線、號誌之指示；又汽車在畫有分
    向限制線之路段，不得駛入來車之車道內，道路交通安全規則第九十條、第九十
    七條第二款分別定有明文。查被告考領有小型車普通駕駛執照，對於上述規定，
    當知之甚稔，且為駕車時所應注意遵守，又依肇事當時天候陰天，視距良好之情
    況，復無不能注意之情形，其竟疏未注意，貿然侵入來車道，因而與在遵行車道
    內由告訴人丙○○所駕駛之自用小客車相撞，致使告訴人丙○○、乙○○二人受
    傷，其有過失情節，至為灼然。次查，依上述診斷書記載，丙○○受有「左耳創
    傷性鼓膜破裂」，乙○○受有「右眼角膜皮缺損」之傷害，經本院向財團法人佛
    教慈濟綜合醫院函詢告訴人等二人至醫院診治醫療過程及傷勢已否痊癒等情，據
    覆稱：「病患（丙○○）於九十年一月二十三日來本院急診，於同年一月二十九
    日至本院耳鼻喉科初診，可見左耳膜有創傷性破裂，左耳聽力有輕微的傳導性聽
    障。患者於九十年二月十二日複診時，傷口已部分復原，聽力也有進步。患者並
    未再複診及作聽力檢查，故無法得知是否已痊癒，也不知是否殘留永久性聽障」
    、「病患乙○○於九十年一月二十三日至急診，急診醫師當時可見病患右眼角膜
    表皮缺損並給予抗生素治療，同年二月十九日，病患並未有接受眼睛檢查而只要
    求開立急診當時之診斷證明書..，病人本身並未有作任何追蹤檢查，故無法知悉
    其復原及癒後」等情，有該醫院九十年九月二十四日（九十）慈醫文事字一三○
    九號函一份及病患說明書二份附卷可按，再經本院質之乙○○陳稱：「我右眼已
    經都好了，跟以前都一樣」、「右眼傷都好了」云云（見本院九十年十月十七日
    訊問筆錄、十一月七日審判筆錄），另告訴人丙○○陳稱：「我左耳是聽得到，
    但聽起來很吃力」、「上星期有再去醫院檢查，結果是中、低頻率已復原，高頻
    率部分還未完全復原」云云（見本院九十年八月二十九日、十一月七日審判筆錄
    ），另經本院當庭諭知告訴人丙○○將右耳蒙住，測試左耳聽力，其亦表示可聽
    得到聲音（見本院九十年八月二十九日審判筆錄），準此以觀，告訴人丙○○前
    揭所受「左耳創傷性鼓膜破裂」，其聽能雖有減衰，但並未至完全毀敗之程度，
    自不能論係重傷（最高法院二十五年上字第四六八○號、二十八年上字第一○九
    八號判例參照），而告訴人乙○○於車禍時雖受有上述傷害，然已痊癒無訛。又
    查，告訴人丙○○、乙○○二人因本件車禍受傷，與被告上述過失間並有相當因
    果關係，被告罪證已甚明確，犯行洵堪認定。
二、核被告所為，係犯刑法第二百八十四條第一項前段之過失傷害罪。其一過失行為
    ，同時侵害兩個法益，觸犯兩罪名，應依想像競合犯之例從一重之過失傷害罪處
    斷。審酌被告在畫有分向限制線之路段，擅自駛入來車道而肇事，情節非輕，第
    念被告犯後始終坦認犯行，並深表悛悔之意，及告訴人二人所受之傷勢等情狀，
    爰量處如主文所示之刑，並諭知易科罰金之折算標準。
據上論斷，應依刑事訴訟法第二百九十九條第一項前段、刑法第二百八十四條第一項
前段、第五十五條、第四十一條第一項前段、罰金罰鍰提高標準條例第一條前段、第
二條，判決如主文。
本案經檢察官李子春到庭執行職務
中      華      民      國      九十      年    十一    月    二十一    日
                              臺灣花蓮地方法院刑事庭
                                  法  官  翁  慶  珍
右正本證明與原本無異。
如對本判決不服，應於送達後十日內，向本院提出上訴狀。（應抄附繕本）告訴人或
被害人如對於本判決不服者，應具備理由請求檢察官上訴，其上訴期間之計算係以檢
察官收受判決正本之日期為準。
                                  法院書記官
中      華      民      國      九十      年    十一    月    二十一    日
附錄本判決論罪之法律條文：
刑法第二百八十四條第一項前段：
因過失傷害人者，處六月以下有期徒刑、拘役或五百元以下罰金。


司法院資訊處製作；財團法人民間司法改革基金會備份。
